# 非同一控制下企业合并确认递延所得税资产问题

提问人：damon0306 时间：2018-04-16 19:59:43
陈老师： 因非同一控制下企业合并，被购买方评估减值，那么在购买方合并报表时，确认递延所得税资产，那这个递延所得税资产的确认，是否需要考虑被购买方未来期间是否有足够的应纳税所得税额呢？如果是确认递延所得税负债呢，需要考虑什么吗？

回答人：chenyiwei
根据“谨慎确认递延所得税资产，足额确认递延所得税负债”的原则，对被收购方可辨认净资产公允价值与计税基础之间的应纳税暂时性差异应足额确认递延所得税负债，但对于可抵扣暂时性差异则需在考虑被购买方未来期间是否有足够的应纳税所得税额的基础上才能确认递延所得税资产。如会计估计有变化，可参考《企业会计准则解释第 4 号》第五条规定处理。